---
title: "📚 Digital disconnection"
subtitle: "Session 06"
date: 06 12 2023
date-format: "DD.MM.YYYY"
filters:
  - roughnotation
  - line-highlight
bibliography: references_slides.bib
---

## Seminarplan

```{r setup-slide-session}
#| echo: false

# Load packages
# Load schedule
source(here::here("slides/schedule.R"))

if (!require("pacman")) install.packages("pacman")
pacman::p_load(
    here, taylor,
    magrittr,
    tidyverse, janitor,
    ggpubr, 
    gt, gtExtras,
    countdown
)
```

```{r table-schedule-b}
#| echo: false 

new_schedule_c %>% 
    gt::gt() %>% 
    gt::fmt_markdown() %>% 
    gt::tab_options(
        table.width = gt::pct(75), 
        table.font.size = "12px"
    ) %>% 
    gtExtras::gt_theme_nytimes() %>% 
    # mark session
    gtExtras::gt_highlight_rows(
        rows = 9,
        fill = "#C50F3C", alpha = 0.15,
        bold_target_only = TRUE,
        target_col = Topic
    ) %>%
    # mark past Session
    gt::tab_style(
        style = cell_text(
            style = "italic", 
            color = "grey"),
        location = cells_body(
            columns = everything(), 
            rows = c(1:5, 7:8)
        )
    )
```

# Agenda {background-image="img/slide_bg-agenda.png"}

1.  [Organisation & Koordination](#organisation-koordination)
2.  👥 [Group Activity](#group-activity)

# Organisation & -koordination {#organisation-koordination background-image="img/slide_bg-orga.png"}

4CAT & Zeeschuimer

## Kurzes organisatorisches Update

#### Informationen zur nächsten Session

-   Besondere **Vorbereitung für die Session in der nächsten Woche**:
    -   Installation [**Zeeschuimer**](https://github.com/digitalmethodsinitiative/zeeschuimer)**-Plugin** (mind. 1 Person der Grupppe)
    -   [**4CAT**](https://github.com/digitalmethodsinitiative/4cat)**-Logindaten** via Zulip - Bitte testen!
    -   Informationen auf der [Infopage](sessions/session-07.html) zur nächsten Session


# 👥 Group Activity {#group-activity background-image="img/slide_bg-group_activity.png"}

Gruppenarbeit zu Digital Disconnection

## 💊, 👹 or 🍩 ?

#### Theoretische Betrachtung von Digital Detox nach @vandenabeele2022

```{r table-disco-creation}
#| echo: false

json_disco_table <- '[
    {
        "col_1": "What is at stake?",
        "Drug": "Addiction/health",
        "Demon": "Distraction",
        "Donut": "Well-being"
    },
    {
        "col_1": "Root cause of problem",
        "Drug": "Individual susceptibility",
        "Demon": "Addictive design",
        "Donut": "Inadequate fit"
    },
    {
        "col_1": "User agency",
        "Drug": "Agency is limited due to innate susceptibilities",
        "Demon": "Agency needs to be reclaimed from social media platforms",
        "Donut": "User has agency, but it is challenged by person-, technology- and context-specific elements"
    },
    {
        "col_1": "Focus of disconnection",
        "Drug": "Complete abstinence, re-training of the ‘faulty brain’ to break the dopamine link",
        "Demon": "Removing/weakening the distracting potential of tech, using persuasive design to support exerting social media self-control",
        "Donut": "Disconnection interventions tailored to persons and/or contexts to ‘optimize the balance’ between benefits and drawbacks of connectivity, mindful use"
    },
    {
        "col_1": "Digital disconnection examples",
        "Drug": "Digital detox, cognitive behavioral therapy",
        "Demon": "Muting phone, disabling notifications, putting phone in grey-scale, using apps that reward abstinence (e.g., Forest)",
        "Donut": "Locative disconnection, disconnection apps that extensive tailoring to persons and contexts, mindfulness training"
    }
]'

## Load schedule to environment
disco_table <- fromJSON(json_disco_table) %>% tibble()

## Create gt-table
disco_table %>% 
    gt::gt() %>% 
    gt::fmt_markdown() %>% 
    gt::cols_label(
        col_1 = ""
    ) %>% 
    gt::tab_spanner(
        label = md("**Social Media as a ...**"),
        column = c(Drug:Donut)
    ) %>% 
    gt::tab_style(
        style = cell_text(weight = "bold"),
        location = cells_body(
            columns = 1, 
            rows = everything()
        )
    ) %>% 
    gtExtras::gt_theme_538() %>% 
    gt::tab_options(
        table.width = gt::pct(100),
        table.font.size =  px(18), 
        data_row.padding = px(5)
    ) %>% 
    gt::cols_width(
        vars(col_1) ~ px(50),
        everything() ~ px(100)
    )
```

## 🧪 Design your own research (design)

#### Gruppenarbeit (ca 25. Min) mit Ergebnisvorstellung & -diskussion (ca. 15 Min)

::: {.callout-caution appearance="minimal"}
## Ziel der Group Activity

Integrieren Sie die Untersuchung von (der Absicht zu) "digital detox" in Ihr Forschungsdesign(konzept) der letzten Sitzung, sowohl via Abfrage als auch über DBD.
:::

#### Nächste Schritte

::: {style="font-size: 22px;"}
-   Finden Sie sich in **Ihren Gruppen** zusammen

-   Überlegen Sie sich, wie Sie die **Absicht oder bestehende Strategien zu "digital detox"** in Ihr Untersuchungsdesign der letzter Woche integrieren können. Machen Sie **mindestens einen Vorschlag** für eine Integration via **Befragung** und einen via **digitale Verhaltensdaten**.

-   Halten Sie Ihre Fragen & Desginideen auf der für Ihre Gruppe **vorgesehenen Folienvorlage** (nächste Slide) fest.
:::

```{r countdown-bias}
#| echo: false
countdown(
    minutes = 25,
    warn_when = 300)
```

## Let the work beginn

#### Bitte nutzen Sie die Präsentationsvorlage Ihrer Gruppe

<br>

::: columns
::: {.column width="20%"}
{{< qrcode https://t1p.de/2eba6 qr1 width=200 height=200 colorDark='#C50F3C' >}} [Gruppe A](https://t1p.de/2eba6)
:::

::: {.column width="5%"}
:::

::: {.column width="20%"}
{{< qrcode https://t1p.de/7sncl qr2 width=200 height=200 colorDark='#18B4F1' >}} [Gruppe B](https://t1p.de/7sncl)
:::

::: {.column width="5%"}
:::

::: {.column width="20%"}
{{< qrcode https://t1p.de/xhtrk qr3 width=200 height=200 colorDark='#7BB725' >}} [Gruppe C](https://t1p.de/xhtrk)
:::

::: {.column width="5%"}
:::

::: {.column width="20%"}
{{< qrcode https://t1p.de/ol206 qr4 width=200 height=200 colorDark='#FDB735' >}} [Gruppe D](https://t1p.de/ol206)
:::
:::

# Time for questions {background-image="img/slide_bg-question.png"}

# Bis zur nächsten Sitzung! {background-image="img/slide_bg-end_session.png"}

## Literatur

::: {#refs}
:::