---
title: "📦 Automatic text analysis"
subtitle: "Session 08"
date: 20 12 2023
date-format: "DD.MM.YYYY"
filters:
  - roughnotation
  - line-highlight
bibliography: references_slides.bib
---

# 🚧 Under construction {background-image="img/slide_bg-section.png"}

Die Folien werden aktuell überarbeitet, sind aber spätestens zur 7.Sitzung (13.12) online.

```{r under-construction-stop-render}
#| echo: false
#| eval: false

knitr::knit_exit()
```

## Seminarplan

```{r setup-slide-session}
#| echo: false

# Load packages
# Load schedule
source(here::here("slides/schedule.R"))

if (!require("pacman")) install.packages("pacman")
pacman::p_load(
    here, taylor,
    magrittr,
    tidyverse, janitor,
    ggpubr, 
    gt, gtExtras,
    countdown
)
```

```{r table-schedule-b}
#| echo: false 

new_schedule_c %>% 
    gt::gt() %>% 
    gt::fmt_markdown() %>% 
    gt::tab_options(
        table.width = gt::pct(75), 
        table.font.size = "12px"
    ) %>% 
    gtExtras::gt_theme_nytimes() %>% 
    # mark session
    gtExtras::gt_highlight_rows(
        rows = 11,
        fill = "#C50F3C", alpha = 0.15,
        bold_target_only = TRUE,
        target_col = Topic
    ) %>%
    # mark past Session
    gt::tab_style(
        style = cell_text(
            style = "italic", 
            color = "grey"),
        location = cells_body(
            columns = everything(), 
            rows = c(1:5, 7:10)
        )
    )
```

# Agenda {background-image="img/slide_bg-agenda.png"}

1.  [Organisation & Koordination](#organisation-koordination)
2.  [Evaluation]

# Organisation & -koordination {#organisation-koordination background-image="img/slide_bg-orga.png"}

Von der Theorie zur Praxis

## Kurzes organisatorisches Update

#### Informationen zu praktischen Sessions

::: {.callout-note appearance="minimal"}
## ⏰ Reminder

Nächsten zwei Sitzungen (10.1. & 17.01) in Koorperatin mit Kurs *Data Science: Foundations, Tools, Applications in Socio-Economics and Marketing*
:::

-   Vortrag auf Englisch
-   im CIP-Pool LG 0.215
-   entweder zur Zeit des Seminars (11:30 - 13:00) oder im Zeitslot Ihrer eigenen Übung

# Evaluation {background-image="img/slide_bg-evaluation.png"}

Zeit für Feedback und Anmerkungen

## Zeit für Feedback und Anmerkungen

#### Evaluation der Veranstaltung `Digital behavioral data`

::: columns
::: {.column width="50%"}
*Bitte nehmen Sie über den QR Code oder folgenden Link an der Evaluation teil:*

-   **Link:** [eva.fau.de](https://www.eva.fau.de)
-   **Losung: WADPG**
:::

::: {.column width="10%"}
:::

::: {.column width="40%"}
{{< qrcode https://eva.fau.de/evasys/public/online/index qr1 width=400 height=400 colorDark='#C50F3C' >}}
:::
:::

# Time for questions {background-image="img/slide_bg-question.png"}

# Bis zur nächsten Sitzung! {background-image="img/slide_bg-end_session.png"}

## Literatur

::: {#refs}
:::